【裁判字號】    88,訴,685
【裁判日期】    890421
【裁判案由】    毒品危害防制條例
【裁判全文】
臺灣士林地方法院刑事判決                          八十八年度訴字第六八五號
    公  訴  人  臺灣士林地方法院檢察署檢察官
    被      告  甲○○
右列被告因違反毒品危害防制條例案件，經檢察官提起公訴（八十八年度毒偵字第四
０二號），本院判決如左：
        主  文
謝炳要施用第一級毒品，處有期徒刑柒月，扣案之毒品海洛因壹小包（淨重零點零陸
公克，包裝重零點貳參公克）及香煙半截沒收銷燬之，又連續施用第二級毒品，處有
期徒刑陸月，扣案之安非他命吸食器壹組沒收銷燬之，應執行有期徒刑拾壹月，扣案
之海洛因壹小包（淨重零點零陸公克，包裝重零點貳參公克）及香煙半截、安非他命
吸食器壹組均沒收銷燬之。
        事  實
一、謝炳要於八十八年間因施用毒品案件，經台灣士林地方法院以八十八年度毒聲字
    第八０九號裁定送觀察、勒戒後，認無繼續施用毒品之傾向，由台灣士林地方法
    院檢察署檢察官於八十八年六月四日以八十八年度偵字第三九００號不起訴處分
    確定。詎其復基於施用第一級毒品海洛因之犯意，於八十八年九月一日，在台北
    縣汐止市王牌保齡球館，施用第一級毒品海洛因，又另基於施用第二級毒品安非
    他命之概括犯意，自八十八年八月八日起至同年九月一日止，在台北縣汐止市○
    ○○路及台北市○○區○道路不詳友人住處，連續施用第二級毒品安非他命，嗣
    於八十八年八月十一日下午九時許及同年九月三日下午四時三十分許，分別在台
    北縣汐止市○○街二三五巷旁工寮內及台北縣汐止市○○路一二九巷六號住處為
    警查獲，並扣得第一級毒品海洛因一小包（淨重零點零六公克，包裝重零點二三
    公克）、滲入海洛因之香煙半截，及專供施用第二級毒品安非他命之吸食器一組
    ，經本院以八十八年度毒聲字第一九四三號裁定送觀察、勒戒後，認有繼續施用
    毒品傾向，裁定送強制戒治，目前仍強制戒治中。
二、案經台北市政府警察局大安分局報請台灣士林地方法院檢察署檢察官偵查起訴。
        理  由
一、訊據被告謝炳要對於在右揭時地施用第一級毒品海洛因及第二級毒品安非他命之
    事實坦承不諱，其於八十八年八月十一日為警查獲時所採集之尿液，經送台北市
    立療養院檢驗結果，呈安非他命陽性反應，有該院八十八年八月十三日煙毒尿液
    檢驗報告書一紙附卷可稽，其於八十八年九月三日為警查獲時所採集之尿液，經
    送法務部調查局複驗結果，呈嗎啡陽性反應，甲基安非他命陽性反應，亦有法務
    部調查局八十八年十一月十一日（八八）陸字第八八０八四五一八號檢驗通知書
    一件在卷足參。而被告持有之白色粉末一包經送法務部調查局檢驗結果，認確為
    海洛因無訛（淨重零點零六公克，包裝重零點二三公克），扣案被告所有之香煙
    半截，參有海洛因，分別有法務部調查局八十八年十一月五日（八八）陸字第八
    八一七六二六六號鑑定通知書及八十九年三月十五日（八九）陸字第八九０一四
    ００四號檢驗通知書各一份附卷可憑，再被告經觀察、勒戒結果，認無病識感，
    缺乏戒毒動機，八十五年五月勒戒一次，八十八年九月再被查獲持有第一級毒品
    、吸食第二級毒品，而有繼續施用毒品傾向，有台灣士林看守所中華民國八十八
    年九月十五日（八八）士所戒字第三五三五號函之有無繼續施用傾向證明書一件
    在卷可參，此外，並有被告所有專供施用安非他命所用之吸食器一組扣案可證，
    足徵被告之自白與事實相符，本案事證明確，被告之犯行洵堪認定。
二、按施用毒品經觀察勒戒後，無繼續施用毒品傾向者，檢察官為不起訴處分後，五
    年內再施用毒品，經觀察勒戒，認有繼續施用毒品傾向或三犯以上者，應進入訴
    訟程序審理，毒品危害防制條例第二十條第三項定有明文，本件被告於八十八年
    間因施用毒品案件，經台灣士林地方法院以八十八年度毒聲字第八０九號裁定送
    觀察、勒戒後，認無繼續施用毒品之傾向，由台灣士林地方法院檢察署檢察官於
    八十八年六月四日以八十八年度偵字第三九００號不起訴處分確定，有台灣士林
    地方法院檢察署檢察官不起訴處分書一件附卷供參，本次被告再度施用安非他命
    及海洛因為二犯，經本院裁定觀察勒戒後認有繼續施用毒品之傾向，並經本院裁
    定強制戒治，有本院上開裁定書在卷可憑，是被告所為符合上開規定，合予敘明
    。核被告所為，係犯毒品危害防制條例第十條第一項之施用第一級毒品海洛因罪
    、同法條第二項之施用第二級毒品安非他命罪及同條例第十一條第三項持有專供
    施用毒品器具罪，被告持有第一級毒品海洛因之低度行為，為施用第一級毒品之
    高度行為所吸收，不另論罪。被告多次施用安非他命之犯行，時間緊接，犯罪構
    成要件相同，顯係基於概括犯意反覆為之，應依連續犯規定論以一罪，並加重其
    刑。又其所犯施用第二級毒品及持有專供施用毒品二罪間，有方法結果之牽連關
    係，應從較重之施用第二級毒品罪處斷。被告所犯施用第一級毒品及第二級毒品
    二罪間，犯意各別，罪名不同，應分論併罰之。又公訴人雖未引用持有專供施用
    毒品器具罪條文，惟於事實欄已明確記載持有專供毒品器具罪之事實，此部分業
    經起訴，本院自應加以裁判。查被告犯罪之動機、目的、手段、所生之危害及犯
    罪後坦承犯行，態度尚稱良好等一切情狀，分別量處如主文所示之刑，並定其執
    行刑。扣案之海洛因一小包（淨重零點零六公克，包裝重零點二三公克）係查獲
    之毒品，香煙半截含有海洛因成分，無法鑑析，亦應視為毒品，扣案專供施用第
    二級毒品所用之吸食器一組，應依毒品危害防制條例第十八條第一項前段規定，
    併予宣告沒收銷燬之。
據上論斷，應依刑事訴訟法第二百九十九條第一項前段，毒品危害防制條例第十條第
一項、第二項、第十一條第三項、第十八條第一項前段，刑法第十一條、第五十五條
、第五十六條、第五十一條第五款，判決如主文。
本案經檢察官李學到庭執行職務。
中    華    民    國    八    十    九    年    四   月   二   十  一   日
                                  臺灣士林地方法院刑事第四庭
                                          法  官  藍  雅  清
右正本證明與原本無異。
如不服本判決，應於判決送達後十日內，向本院提出上訴狀。
                                          書記官  陳  瑞  香
中    華    民    國    八    十    九    年    四   月   二   十  七   日
附錄本案論罪科刑法條。
毒品危害防制條例第十條第一項、第二項：
施用第一級毒品者，處六月以上五年以下有期徒刑。
施用第二級毒品者，處三年以下有期徒刑。
毒品危害防制條例第十一條第三項
持有專供製造或施用毒品之器具者，處一年以下有期徒刑、拘役或新台幣一萬元以
下罰金。


司法院資訊處製作；財團法人民間司法改革基金會備份。
